【裁判字號】    91,訴,6544
【裁判日期】    920325
【裁判案由】    損害賠償
【裁判全文】
臺灣臺北地方法院民事判決  九十一年度訴字第六五四四號
    原      告  乙○○
    被      告  甲○○
右當事人間請求損害賠償事件，原告提起刑事附帶民事訴訟，經本院刑事庭裁定移送
前來，本院判決如左：
    主    文
被告應給付原告新台幣伍拾萬玖仟元，及自民國九十一年二月二十七日起至清償日止
按年息百分之五計算之利息。
原告其餘之訴駁回。
訴訟費用由被告負擔。
本判決第一項於原告以新台幣壹拾柒萬元供擔保後，得假執行。
原告其餘假執行之聲請駁回。
    事    實
甲、原告方面：
一、聲明：被告應給付原告新台幣（下同）八十萬九千元，並願供擔保請准為假執行
    之宣告。
二、陳述：
（一）被告甲○○於民國八十九年十一月二日下午四時許在台北市○○○路○段二十
      五號二樓，細故持水果刀朝原告乙○○之左側臉部劃下，致原告受有臉部及頸
      部撕裂傷（十五公分乘以零點六公分乘以一公分）併顏面神經斷裂等傷害後，
      再持該水果刀由上朝下攻擊原告，經原告以左手阻擋（因此受有左手撕裂傷，
      長約五公分，五條肌腱斷裂，併左側尺股神經損傷等傷害），其刀尾仍劃傷原
      告之左胸（因此受有左胸撕裂傷六點五公分乘以一公分乘以一公分之傷害），
      刑事部分經  鈞院以九十年度訴字第一二八０號刑事判決處被告徒刑一年六月
      在案。
（二）原告受傷後，支付復建費九千元，又原告因身體受傷，左肌鍵斷裂，精神肉體
      所受痛苦甚大，故請求非財產上損害金額八十萬元。右述各項損害，均係被告
      不法侵害所生之結果，為此依侵權行為之法律關係提起本件訴訟。
三、證據：提出復健費收據及處方單影本四張為證。
乙、被告方面：
一、聲明：駁回原告之訴及其假執行之聲請。
二、陳述：原告請求之慰撫金過高，願意以五萬元和解。
    理    由
一、本件原告主張：被告於八十九年十一月二日下午四時許在台北市○○○路○段二
    十五號二樓，細故持水果刀朝原告之左側臉部劃下，致原告受有臉部及頸部撕裂
    傷（十五公分乘以零點六公分乘以一公分）併顏面神經斷裂等傷害後，再持該水
    果刀由上朝下攻擊原告，經原告以左手阻擋（因此受有左手撕裂傷，長約五公分
    ，五條肌腱斷裂，併左側尺股神經損傷等傷害），其刀尾仍劃傷原告之左胸（因
    此受有左胸撕裂傷六點五公分乘以一公分乘以一公分之傷害），刑事部份經本院
    刑事庭以九十年度訴字第一二八０號對於被告處以傷害罪、判處有期徒刑一年六
    月之事實，業據其提出本院刑事判決書為證，被告復不爭執上開刑事判決，應堪
    信原告前開之主張為真，被告傷害原告之身體堪以認定。
二、至原告請求被告賠償費用，是否應予准許，分述為次：
（一）復健費九千元部份：查該部分費用，業據原告提出復健費收據及處方單四張在
      卷可資佐證，復為被告所不爭執，自屬治療上之必要費用，應全部由被告賠償
      原告。
（二）精神慰藉金八十萬元部分：查原告受傷多處，肉體、精神受極大痛苦，且左手
      肌腱斷裂經長時間復健仍無法完全恢復正常功能，本院斟酌實際情況及兩造之
      身分、地位，原告請求八十萬元，自嫌過高，應予核減為五十萬元，方屬公允
      ，其逾此數額之請求，為無理由，應予駁回。
三、原告陳明願供擔保，聲請宣告假執行，經核其勝訴部份，合於法律之規定，爰酌
    定相當之擔保金額宣告之；其餘假執行之聲請，因訴之駁回而失所依附，不予准
    許。
四、結論：本件原告之訴，為一部有理由，一部無理由，並依民事訴訟法第七十九條
    但書、第三百九十條第二項，判決如主文。
中      華      民      國    九十二    年      三      月    二十五    日
                                  民事第六庭法      官  詹駿鴻
右為正本係照原本作成
如對本判決上訴，須於判決送達後廿日內向本院提出上訴狀
中      華      民      國    九十二    年      三      月    二十五    日
                                            法院書記官  官碧玲


司法院資訊處製作；財團法人民間司法改革基金會備份。
